# 请教陈版-附对赌协议的投资如何计量

提问人：梁政洪 时间：2018-03-23 22:39:27
陈版您好，投资方A公司（战略投资者）与B公司签订增资协议，A公司向B公司增资 20 亿元取得B公司10%的股权，C公司（B公司原100%控股股东）现持有B公司90%的股权。同时约定，如果B公司 5 年后的税后经营现金流达不到9,000万元，则A公司可以要求C公司以每年10%的资金占用费率对A公司持有的B公司10%股权进行回购，对于该项交易，有一个观点，A公司应将增资事项确认为权益投资，同时将购入的看跌期权确认为衍生工具，想问下陈版主，此衍生工具具体该如何计量

回答人：chenyiwei
需使用期权定价模型，考虑 5 年内B的盈利预测、 5 年后标的股权的预计公允价值和资金时间价值等因素。由于这方面专业性较强，建议咨询此领域内的专业人士。